【裁判字號】    98,消債清,33
【裁判日期】    981013
【裁判案由】    清算事件
【裁判全文】
臺灣臺北地方法院民事裁定            98年度消債清字第33號
聲  請  人
即債務人    甲○○（原名劉姵君.
                        巷14.
上列聲請人依消費者債務清理條例聲請清算事件，本院裁定如下
：
    主  文
債務人甲○○自中華民國九十八年十月十三日下午四時起開始清
算程序，並同時終止清算程序。
    理  由
一、按債務人於法院裁定開始更生程序或許可和解或宣告破產前
    ，得向法院聲請清算；法院開始清算程序之裁定，應載明其
    年、月、日、時，並即時發生效力；債務人之財產不敷清償
    清算程序之費用時，法院應裁定開始清算程序，並同時終止
    清算程序，消費者債務清理條例第80條、第83條第1項及第8
    5條第1項分別定有明文。
二、本件聲請人主張：其前以書面向最大債權金融機構請求共同
    協商債務清償方案，經於民國95年6月22日協商成立約定自9
    5年7月起分100期、利率0%、每月償還新臺幣（下同）19,02
    6元，然因聲請人患有慢性病須定時回診，且因擔任臨時工
    每月收入約3,000元，已不足支付生活必要開支，配偶收入
    亦不豐，而聲請人家庭為低收入戶，尚須扶養3名年幼子女
    ，實已無力繼續履行上開協商條件，不得已於96年11月毀諾
    ，此乃非可歸責於聲請人，又聲請人名下僅有機車1輛，並
    無其他財產，應有不能清償上開債務之情事，又債務人未經
    法院裁定開始更生程序或許可和解或宣告破產，爰向本院聲
    請清算等語。
三、經查，聲請人所主張之上開事實，業據其提出95年之協議書
    、95年至96年度之綜合所得稅各類所得資料清單、其配偶97
    年度之綜合所得稅各類所得資料清單、財產歸屬資料清單、
    戶籍謄本、帳戶存摺影本、財團法人金融聯合徵信中心債務
    清理條例前置協商專用債權人清冊、臺北自來水事業處水費
    收據（通知單）、台灣電力公司收據、診斷證明書、各項支
    出收據、機車行照、低收入戶證明等件在卷可憑，此外，本
    件債務人又查無消費者債務清理條例第6條第3項、第8條或
    第82條第2項所定駁回清算聲請之事由存在，則債務人聲請
    清算，應屬有據。再查，聲請人每月收入約3,000元，已不
    足支付基本生活費用，名下亦僅有2002年出廠之機車1輛，
    又其債權人為國泰世華銀行等10家金融機構，債務總額則為
    170餘萬元，堪認債務人之財產應不敷清償清算程序之費用
    ，爰依首揭規定裁定開始本件清算程序，並同時終止清算程
    序。
四、又法院終止清算程序後，聲請人之債務並非當然免除，仍應
    由法院斟酌消費者債務清理條例有關免責之規定，例如本條
    例第133條、第134條、第135條等，依職權認定是否裁定免
    責，附此敘明。
中    華    民    國    98    年    10    月    13    日
              民事第二十一庭法      官  游悅晨
上為正本係照原本作成
開始清算程序之裁定不得抗告，如不服同時終止清算程序之裁定
，應於裁定送達後10日內，以書狀向本院提出抗告，並繳納抗告
費新臺幣1千元。
本裁定已於98年10月13日下午4時公告。
中    華    民    國    98    年    10    月    13    日
                            書  記  官  唐步英


司法院資訊處製作；財團法人民間司法改革基金會備份。
